【裁判字號】    92,訴,864
【裁判日期】    920630
【裁判案由】    毒品危害防制條例
【裁判全文】
臺灣臺中地方法院刑事判決                          九十二年度訴字第八六四號
    公  訴  人  臺灣臺中地方法院檢察署檢察官
    被      告  甲○○
右列被告因毒品危害防制條例案件，經檢察官提起公訴（九十二年度偵字第四五八號
），本院判決如左：
    主  文
甲○○連續施用第一級毒品，累犯，處有期徒刑壹年貳月。扣案之第一級毒品海洛因
壹包（淨重壹點壹參公克、包裝重零點參陸公克、純度百分之貳拾陸點壹壹、純質淨
重零點參零公克）沒收銷燬之、扣案之注射針筒壹支沒收之。
    事  實
一、甲○○前於民國八十七年、八十八年間因施用毒品案件，經二次觀察勒戒後，認
    無繼續施用毒品之傾向，嗣分別經臺灣臺中地方法院檢察署檢察官於八十七年十
    一月二十六日及八十八年五月二十七日，各以八十七年度偵緝字第五八一號、八
    十八年度偵字第九六六五號為不起訴處分確定；邱宏健前於八十三年間，因肅清
    煙毒條例、違反麻醉藥品管理條例案件，經本院於八十三年十二月五日，以八十
    三年度訴字第二四四一號判處定應執行有期徒刑三年十月確定在案，嗣於八十四
    年五月十一日入監，於八十五年十一月十三日因假釋交付保護管束，並於八十八
    年三月八日撤銷假釋，於同年三月八日入監執行殘刑，甫於九十年四月八日因縮
    刑期滿執行完畢，猶不知悔改，復基於施用第一級毒品之概括犯意，連續自九十
    一年五月間起至九十二年一月二十五日止，在臺中市○區○○街三五０之二號住
    處，以將第一級毒品海洛因注入針筒內注射身體之方式，施用第一級毒品海洛因
    多次，嗣於九十二年一月二十五日十七時三十分許，因案通緝為警在臺中市○區
    ○○路與建成路口處逮捕查獲，並扣甲○○所有之第一級毒品海洛因一包（淨重
    一．一三公克，包裝重０．三六公克，純度百分之二十六點一一、純質淨重０．
    三０公克）及供其施用海洛因所用之注射針筒一支。
二、案經臺中縣警察局豐原分局報請臺灣臺中地方法院檢察署檢察官偵查起訴。
    理  由
一、訊據被告甲○○對於右揭時地連續施用第一級毒品海洛因之犯行供承不諱，被告
    查獲當日經警採集尿液送鑑結果，呈嗎啡陽性反應，此有臺中縣衛生局檢驗尿水
    報告書一紙在卷可稽，被告自白與事實相符，事證明確，犯行洵堪認定。又查，
    前於八十七年、八十八年間因施用毒品案件，經二次觀察勒戒後，認無繼續施用
    毒品之傾向，嗣分別經臺灣臺中地方法院檢察署檢察官於八十七年十一月二十六
    日及八十八年五月二十七日，各以八十七年度偵緝字第五八一號、八十八年度偵
    字第九六六五號為不起訴處分確定，此有臺灣臺中地方法院檢察署刑案資料查註
    紀錄表、臺灣高等法院被告全國前案紀錄表及上開不起訴處分書各一份附卷可佐
    ，足見被告本件施用第一級毒品海洛因，確係三犯以上施用第一級毒品犯行，被
    告施用第一級毒品犯行堪予認定。
二、核被告所為，係犯毒品危害防制條例第十條第一項之施用第一級毒品罪；其因施
    用毒品而持有毒品之低度行為應為施用毒品之高度行為所吸收，不另論罪。被告
    先後多次施用第一級毒品海洛因之犯行，時間緊接，方法相同，觸犯構成要件相
    同之罪，顯係基於概括犯意為之，為連續犯，依刑法第五十六條之規定，以一罪
    論，並加重其刑。又被告前於八十三年間，因肅清煙毒條例、違反麻醉藥品管理
    條例案件，經本院判處定應執行有期徒刑三年十月確定在案，嗣於八十四年五月
    十一日入監，於八十五年十一月十三日因假釋交付保護管束，並於八十八年三月
    八日撤銷假釋，於同年三月八日入監執行殘刑，甫於九十年四月八日因縮刑期滿
    執行完畢，此有臺灣臺中地方法院檢察署刑案資料查註紀錄表、臺灣高等法院被
    告全國前案紀錄表各一份附卷可佐，於五年以內再犯本件最重本刑為有期徒刑以
    上之罪，為累犯，應依刑法第四十七條之規定遞加重其刑。爰審酌被告前有多次
    違反麻醉藥品管理條例及肅清煙毒條例等前科，素行不良，其施用毒品係戕害自
    身健康，又被告施用毒品多次均不知悔改，惟其犯後坦承犯行、態度尚稱良好等
    一切情狀，量處如主文所示之刑。扣案之第一級毒品海洛因一包（淨重一．一三
    公克，包裝重０．三六公克，純度百分之二十六點一一、純質淨重０．三０公克
    ），為毒品危害防制條例第二條第二項第一款所規定之第一級毒品，有法務部調
    查局九十二年五月二日調科壹字第一二００一二七七三號鑑定通知書在卷可查，
    應依同條例第十八條第一項前段沒收銷燬；另扣案之注射針筒一支係被告所有供
    施用海洛因所用之物，且為被告所有，業經被告供明在卷，爰依刑法第三十八條
    第一項第二款併予宣告沒收。
據上論斷，應依刑事訴訟法第二百九十九條第一項前段，毒品危害防制條例第十條第
第一項、第十八條第一項前段、第二十三條第三項前段，刑法第十一條前段、第五十
六條、第四十七條、第三十八條第一項第二款，判決如主文。
中        華      民      國      九十二      年  六    月  三十        日
                                    臺灣臺中地方法院刑事第一庭
                                        法  官    楊  曉  惠
右正本證明與原本無異。
如不服本判決，應於判決送達後十日內向本院提出上訴狀，上訴於臺灣高等法院臺中
分院( 須附繕本 )。
                                        書記官
中        華      民      國      九十二      年  六    月  三十        日
附錄論罪科刑法條
附錄論罪科刑法條
毒品危害防制條例
第十條第一項：施用第一級毒品者，處六年以上五年以下有期徒刑。


司法院資訊處製作；財團法人民間司法改革基金會備份。
